【裁判字號】    97,交聲,1772
【裁判日期】    980123
【裁判案由】    聲明異議
【裁判全文】
臺灣高雄地方法院交通事件裁定        97年度交聲字第1772號
                                    97年度交聲字第1773號
原處分機關  高雄市政府交通局
代  表  人  王國材
異  議  人
即受處分人  甲○○
上列異議人即受處分人因違反道路交通管理處罰條例案件，對於
高雄市政府交通局民國97年7 月14日所為之處分（原處分案號：
高市交裁字第裁32-ZHC061865、32-ZHC061891號），聲明異議，
本院裁定如下：
    主  文
異議均駁回。
    理  由
一、異議意旨略以：異議人即受處分人甲○○於民國97年3 月14
    日、15日駕駛車號4478-XJ 休旅車，在國道3 號從高雄到台
    中往北行駛，途經北上352.8 公里處時，係以定速巡航（全
    線時速118 公里及導航116 公里為基準）之模式駕駛，沿途
    均未遭其他測速照相器材測得超速之情形，竟連遭該處測速
    照相器材測得時速122 公里之超速違規，顯見該處測速照相
    器材所測得之時速顯有違誤云云，請求撤銷原處分。
二、按汽車行駛於高速公路、快速公路或設站管制之道路，不遵
    使用限制、禁止、行車管制及管理事項之管制規則而有下列
    行為者，處汽車駕駛人新臺幣3000元以上6000元以下罰鍰：
    （一）行車速度超過規定之最高速限或低於規定之最低速限
    ，道路交通管理處罰條例第33條第1 項第1 款定有明文。
三、經查，異議人分別於97年3 月14日9 時7 分、同年月15日9
    時42分，駕駛車號4478-XJ 號自用一般小客車沿國道3 號由
    南往北行駛，途經北上352.8 公里路段時超速（速限110 公
    里；異議人當時行車時速均為122 公里，超速12公里），經
    雷射測速照相儀器以紅外線十字瞄準點被測之單一車輛後，
    測得時速為122 公里，逾所設定攝取速度，經該系統自動攝
    取影像及車牌號碼後，逕行舉發之事實，有卷附採證照片2
    張及舉發通知單2 紙（本院97交聲1772卷第11至12頁），及
    高雄市政府交通局交通事件裁決中心97年7 月14日高市交裁
    字第裁32-ZHC061865、32-ZHC061891號裁決書（同上本院卷
    第13至14頁）各1 紙在卷可稽，故異議人於上開時、地，有
    駕車超速違規之事實，應堪認定。
四、異議人雖辯稱沿途定速行駛，而其他測速照相均未測得超速
    之情，足見該支測速照相器材所測得之時速顯有違誤云云。
    惟查，本件雷射測速照相系統器號為UX010171，而該雷射測
    速儀係由經濟部標準檢驗局檢驗合格，有卷附內政部警政署
    國道公路警察局第八警察隊97年11月7 日公警八交字第0970
    872154號函及經濟部標準檢驗局雷射測速儀檢定合格證書1
    紙為憑（同上本院卷第22、23頁），是以本件既經科學方法
    拍攝採證，復無證據證明該儀器有何等故障或誤判情事，則
    該科學儀器所取得之證據資料，應認為正確無誤，異議人所
    辯委無足採。
五、綜上所述，異議人確有裁決書上所載駕車超速之違規情事，
    異議人上開所辯，並無足取。異議人既有上開違規情事，原
    處分機關依道路交通管理處罰條例第33條第1 項第1 款規定
    ，各對異議人裁處罰鍰3000元，並無違誤，異議人執上開情
    詞聲明異議，洵無理由。
六、依道路交通案件處理辦法第19條，裁定如主文。
中    華    民    國    98    年    1     月    23    日
                        交通法庭    法  官  曾鈴
以上正本證明與原本無異。
如不服本裁定，應於收受送達後5 日內向本院提出抗告狀。
中    華    民    國    98    年    2     月    5     日
                                    書記官  李月君


司法院資訊處製作；財團法人民間司法改革基金會備份。
